【裁判字號】    98,訴,511
【裁判日期】    980611
【裁判案由】    違反毒品危害防制條例
【裁判全文】
臺灣屏東地方法院刑事判決               98年度訴字第511號
公  訴  人  臺灣屏東地方法院檢察署檢察官
被      告  甲○○
上列被告因違反毒品危害防制條例案件，經檢察官提起公訴（98
年度毒偵字第254 號），被告於準備程序期日就被訴事實為有罪
之陳述，本院合議庭裁定由受命法官獨任進行簡式審判程序，判
決如下：
    主  文
甲○○施用第一級毒品，累犯，處有期徒刑拾月，扣案之注射針
筒壹支沒收銷燬之。
    事  實
一、甲○○前因犯施用毒品案件，經本院以93年度毒聲字第483
    號裁定送勒戒處所觀察、勒戒，因認無繼續施用毒品傾向，
    於94年1 月6 日執行完畢釋放出所，並經臺灣屏東地方法院
    檢察署檢察官以93年度毒偵緝字第158 號為不起訴處分確定
    。又因(一)犯施用毒品案件，經本院以94年度訴字第858 號判
    決處有期徒刑10月確定；(二)犯施用毒品案件，經本院以95年
    訴字第211 號判決處有期徒刑1 年確定。上開2 罪接續執行
    ，甲○○遂於95年1 月15日入監執行，嗣於96年6 月23日縮
    短刑期假釋出監，而於96年9 月29日假釋期滿未經撤銷，其
    未執行之刑，以已執行論。
二、詎甲○○猶不知悔改，於上開觀察、勒戒執行完畢釋放後5
    年內，復基於施用第一級毒品海洛因之犯意，於98年2 月5
    日11時10分許，在屏東縣麟洛鄉○○村○○路麟洛國小旁，
    以將海洛因置入注射針筒內加水稀釋後持以注射手臂之方式
    ，施用第一級毒品海洛因1 次，適有警員執行查緝任務經過
    該處而當場查獲，並扣得其所有之注射針筒1 支，嗣經警得
    其同意採尿送驗，因其尿液檢出嗎啡陽性反應，始悉上情。
三、案經屏東縣政府警察局內埔分局報請臺灣屏東地方法院檢察
    署檢察官偵查起訴。
    理  由
一、按除被告所犯為死刑、無期徒刑、最輕本刑為3 年以上有期
    徒刑之罪或高等法院管轄第一審案件者外，於法院行準備程
    序進行中，被告先就被訴事實為有罪之陳述時，審判長得告
    知被告簡式審判程序之旨，並聽取當事人、代理人、辯護人
    及輔佐人之意見後，裁定進行簡式審判程序，刑事訴訟法第
    273 條之1 第1 項定有明文，本件被告所為係犯死刑、無期
    徒刑、最輕本刑為3 年以上有期徒刑以外之罪，其於準備程
    序中就被訴事實為有罪之陳述，經法官告知簡式審判程序之
    旨，並聽取公訴人、被告之意見後，本院合議庭乃裁定由受
    命法官獨任進行簡式審判程序，合先敘明。又簡式審判程序
    之證據調查，不受刑事訴訟法第159 條第1 項、第161 條之
    2 、第161 條之3 、第163 條之1 及第164 條至第170 條規
    定之限制，刑事訴訟法第273 條之2 亦定有明文，故本件審
    理依該規定，亦排除嚴格證據調查，併予敘明。
二、上揭事實，業據被告甲○○於本院審理時坦承不諱，並有注
    射針筒1 支扣案可證；另被告經採尿送驗結果，確呈嗎啡陽
    性反應，此有臺灣檢驗科技股份有限公司於98年2 月24日出
    具之濫用藥物尿液檢驗報告1 紙（見偵卷第8 頁）、屏東縣
    政府警察局內埔分局內埔派出所偵辦毒品案件嫌疑人尿液採
    證檢驗對照表1 紙（見警卷第25頁）在卷可按；此外，復有
    屏東縣政府警察局內埔分局扣押筆錄1 份（見警卷第14頁至
    第15頁）、扣押物品目錄表1 紙（見警卷第17頁）及照片7
    張（見警卷第18頁至第23頁）附卷可憑。是被告上開自白核
    與事實相符，堪以採信。再被告先前如事實欄第一部分所載
    ，前因犯施用毒品案件，經本院以93年度毒聲字第483 號裁
    定送勒戒處所觀察、勒戒，因認無繼續施用毒品傾向，於94
    年1 月6 日執行完畢釋放出所等情，有臺灣高等法院被告前
    案紀錄表1 份在卷足憑。是本件事證已臻明確，被告於觀察
    、勒戒執行完畢釋放後5 年內，再犯本件施用第一級毒品海
    洛因之犯行洵堪認定，自應依法論科。
三、查海洛因係屬毒品危害防制條例第2 條第2 項第1 款所規定
    之第一級毒品，故核被告所為係犯毒品危害防制條例第10條
    第1 項之施用第一級毒品罪。被告非法持有第一級毒品海洛
    因之低度行為，已為其進而施用之高度行為所吸收，故不另
    論罪。又被告曾有如事實欄第一部分所載之犯罪科刑執行情
    形，有上開前案紀錄表1 份附卷可按，其於有期徒刑執行完
    畢後，5 年以內故意再犯本件有期徒刑以上之罪，為累犯，
    應依刑法第47條第1 項規定加重其刑。爰審酌被告正值青壯
    ，身體健全，竟不知謹慎自持而吸食毒品，且經觀察、勒戒
    及刑之執行後，仍再犯本件之罪，足見其毫無悔意，戒癮之
    意志力甚為薄弱，惟念及其施用毒品之犯行，在本質上乃屬
    戕害自身身心健康之行為，且能坦承犯行，犯罪後之態度尚
    稱良好暨其智識程度、生活狀況等一切情狀，量處如主文所
    示之刑，以資懲儆。又扣案之注射針筒1 支，經被告自承係
    供其犯本件施用毒品犯罪所用之物，而該注射針筒經鑑驗結
    果，亦呈現嗎啡陽性反應，有屏東縣警察局內埔分局查獲違
    反毒品危害防制條例案毒品初步檢驗報告單1 紙（見上開警
    卷第23頁）在卷可查，足見該注射針筒已因供被告注射毒品
    後遭海洛因沾附其上而不可分離，應視為本件查獲之第一級
    毒品海洛因而依毒品危害防制條例第18條第1 項前段宣告沒
    收銷燬之。
據上論斷，應依刑事訴訟法第273 條之1 第1 項、第299 條第1
項前段，毒品危害防制條例第10條第1 項、第18條第1 項前段，
刑法第11條、第47條第1 項，判決如主文。
本案經檢察官廖華君到庭執行職務
中    華    民    國    98    年    6     月    11    日
                  刑事第五庭    法  官  程士傑
以上正本證明與原本無異。
如不服本判決應於收受判決後10日內向本院提出上訴書狀，並應
敘述具體理由；其未敘述上訴理由者，應於上訴期間屆滿後20日
內向本院補提理由書（均須按他造當事人之人數附繕本）「切勿
逕送上級法院」。
中    華    民    國    98    年    6     月    11    日
                                書記官  孫秀桃
附錄論罪科刑法條：
毒品危害防制條例第10條第1 項
施用第一級毒品者，處 6 月以上 5 年以下有期徒刑。


司法院資訊處製作；財團法人民間司法改革基金會備份。
